臺灣高等法院刑事判決　　　　　　　　94年度上訴字第1124號
　　上　訴　人
　　即　被　告　甲○○
上列上訴人因違反毒品危害防制條例案件，不服臺灣基隆地方法
院93年度訴字第828號，中華民國94年3月2日第一審判決（起訴
案號：臺灣基隆地方法院檢察署93年度毒偵字第2264號、併案審
理案號：同署94年度毒偵字第115號、第176號），提起上訴，本
院判決如下：
    主  文
上訴駁回。
    事  實
一、甲○○曾分別於民國87年、88年間，先後2次因施用第二級
    毒品案件，經台灣基隆地方法院（以下簡稱基隆地院）裁定
    送觀察、勒戒後，均認無繼續施用毒品之傾向，經台灣基隆
    地方法院檢察署（以下簡稱基隆地檢署）檢察官於87年8月4
    日、89年1月4日，分別以87年度偵字第3100號、88年度毒偵
    緝字第74號為不起訴處分確定。再於89年3月間，因施用第
    二級毒品，經基隆地院裁定令入戒治處所強制戒治，於89年
    4月22日開始戒治，於同年11月20日經裁定停止戒治付保護
    管束，並經基隆地院判處有期徒刑5月確定。又於88年間因
    犯竊盜罪，經基隆地院判處有期徒刑1年2月確定，嗣並與前
    開有期徒刑5月合併定應執行刑為有期徒刑1年6月。詎於停
    止戒治付保護管束期間，又施用第二級毒品，經基隆地院撤
    銷停止戒治令入戒治處所強制戒治，並於90年10月10日戒治
    完畢，另經本院以90年度上易字第2667號判處有期徒刑6月
    確定。其經撤銷停止戒治重入戒治處所強制戒治前，再犯施
    用第一級毒品罪，經基隆地院判處有期徒刑6月確定，嗣該
    二罪刑合併定應執行刑為有期徒刑10月。甲○○於88年間因
    轉讓第二級毒品，經基隆地院判處有期徒刑8月，緩刑3年確
    定，因其於緩刑期內再犯前開各罪而經撤銷緩刑，其前開之
    有期徒刑1年6月、10月、8月先後接續執行，於93年7月25日
    假釋期滿執行完畢。猶不知悔改，復基於施用第一級毒品海
    洛因之概括犯意，自93年10月10日下午1時許起至94年1月2
    、3日中午止，在基隆市中山區○○○路67號及台北縣瑞芳
    鎮建基新村等處，以針筒注射及抽煙之方式施用毒品海洛因
    多次。為警於：(1) 93年10月11日上午9時40分許，通知甲
    ○○至基隆市警察局採尿送驗，結果為嗎啡陽性反應而查獲
    。(2)93年11月16日上午9時許，為警在基隆市○○街29號查
    獲，並扣得其所有毒品海洛因1包（淨重0.12公克、空包裝
    袋重0.20公克）及供其施用毒品海洛因之注射針筒1支、藥
    鏟1支。(3)93年12月18日上午10時30分許，在基隆市○○街
    29前為警查獲（該次扣得毒品海洛因毛重0.6公克係謝瑞賢
    所有，由甲○○暫時保管）。
二、案經基隆市警察局第三分局報告臺灣基隆地方法院檢察署檢
    察官偵查起訴及移送併案審理。
    理  由
壹、程序部分：
一、最高法院93年度台上字第3533號判決要旨：刑事訴訟法第
    159 條第1項雖規定，被告以外之人於審判外之言詞或書面
    陳述，除法律有規定外，不得作為證據。惟同法第159條之5
    第2項已規定，當事人、代理人或辯護人於法院調查證據時
    ，知有第159條第1項不得為證據之情形，而未於言詞辯論終
    結前聲明異議者，視為有前項之同意（指同條第1項之同意
    作為證據）。此乃第159條第1項所容許，得作為證據之例外
    規定之一。經查本案被告甲○○、檢察官於言詞辯論終結前
    ，均未就所調查之證據主張有刑事訴訟法第159條第1項不得
    為證據之情形（本院民國94年5月31日審判程序筆錄），是
    參照上開最高法院判決要旨，本案經調查之證據均有證據能
    力，合先敘明。
貳、實體部分：
一、訊據被告對於前開事實坦承不諱，被告第1次、第2次為警查
    獲所採尿液，均呈嗎啡陽性反應，有基隆市衛生局檢驗成績
    書、台灣檢驗科技股份有限公司濫用藥物尿液檢驗報告各1
    紙附卷可稽；被告第3次為警查獲所採尿液，呈嗎啡、甲基
    安非他命類陽性反應（施用安非他命部分由檢察官另案偵辦
    ），此有基隆市衛生局檢驗成績書一紙存卷足參，復有扣案
    毒品海洛因1包（淨重0.12公克、空包裝袋重0.20公克）及
    被告所有供施用毒品海洛因之注射針筒1支、藥鏟1支可稽。
    又被告經警查獲之白粉1包，經送驗結果有毒品海洛因成分
    ，亦有法務部調查局93年12月14日調科壹字第320002469號
    鑑定通知書1紙在卷足憑。又查被告因施用毒品案件，先後2
    次經觀察、勒戒後，均認無繼續施用毒品之傾向，經基隆地
    檢署檢察官於87年8月4日、89年1月4日，分別以87年度偵字
    第3100號、88年度毒偵緝字第74號為不起訴處分確定；復因
    施用毒品案件，經基隆地院裁定送強制戒治，並於90年10月
    10日戒治期滿，有本院被告全國前案紀錄表在可按。被告於
    強制戒治執行完畢後，5年以內再犯施用第一級毒品犯行洵
    堪認定，應予依法論科。
二、核被告所為，係犯毒品危害防制條例第10條第1項之施用第
    一級毒品罪。其施用前之持有毒品海洛因之低度行為，應為
    施用之高度行為所吸收，不另論罪。被告前後多次施用第一
    級毒品之犯行，時間緊接，所犯係構成要件相同之罪名，顯
    係基於概括犯意反覆為之，為連續犯，以一罪論，並依法加
    重其刑；檢察官雖僅起訴被告於93年11月上旬某日、同年11
    月15日17時、18時許之施用第一級毒品犯行，然被告其餘之
    施用第一級毒品犯行，與已起訴之施用第一級毒品犯行，具
    連續犯裁判上一罪之關係，本院自得併予審理。被告有事實
    欄所述之論罪科刑情形，甫於93年7月25日假釋期滿執行完
    畢，有本院被告全國前案紀錄表1紙可稽，其於刑之執行完
    畢5年內再犯本件有期徒刑之罪，為累犯，應依刑法第47條
    之規定，遞予加重其刑。
三、原審以被告事證明確，予以論罪，並審酌被告因施用毒品經
    2 次觀察勒戒、1次強制戒治完畢，猶一再施用毒品，顯對
    毒品具相當之依賴性，及其施用毒品之期間、犯罪手段、犯
    後坦承犯行等一切情狀，量處有期徒刑1年。並將扣案之毒
    品海洛因1包（淨重0.12公克），依毒品危害防制條例第18
    條第1項前段規定諭知沒收銷燬；另將扣案之注射針筒1支、
    藥鏟1支，依刑法第38條第1項第2款之規定宣告沒收。經核
    認事用法，並無不當，量刑亦稱妥適，被告上訴請求從輕量
    刑，並無理由，應予駁回。
據上論斷，應依刑事訴訟法第368條，判決如主文。
本案經檢察官錢漢良到庭執行職務。
中　　華　　民　　國　　94　　年　　6 　　月　　 7　　日
　　　　　　　　　刑事第十六庭
                              審判長法　官  曾德水
　　　　　　　　　　　　　　　　　  法　官  廖紋妤
　　　　　　　　　　　　　　　　　  法　官  杜惠錦
以上正本證明與原本無異。
如不服本判決，應於收受送達後十日內向本院提出上訴書狀，其
未敘述上訴之理由者並得於提起上訴後十日內向本院補提理由書
（均須按他造當事人之人數附繕本）。
                                    書記官  楊秋鈴
中　　華　　民　　國　　94　　年　　6 　　月　　7 　　日
附錄：本案論罪科刑法條全文
毒品危害防制條例第10條第1項
施用第 1 級毒品者，處六月以上五年以下有期徒刑。
